【裁判字號】    90,易,1257
【裁判日期】    901218
【裁判案由】    竊盜
【裁判全文】
臺灣彰化地方法院刑事判決                          九十年度易字第一二五七號
    公  訴  人  臺灣彰化地方法院檢察署檢察官
    被      告  乙○○
右列被告因竊盜案件，經檢察官提起公訴（九十年度偵字第五０一０號），本院判決
如左：
    主  文
乙○○無罪。
    理  由
一、公訴意旨略以：被告乙○○意圖為自己不法之所有，於民國九十年六月七日上午
    十時許，在彰化縣彰化市○○路彰化基督教醫院旁，見丙○所有ＡＣＧ－二七三
    號重型機車一部停放於該處，且鑰匙仍插在機車上，即以手竊取前開機車，留供
    己用，因認被告涉犯刑法第三百二十條第一項之竊盜罪。
二、按被告之自白，不得作為有罪判決之唯一證據，仍應調查其他必要之證據，以察
    其是否與事實相符；又犯罪事實應依證據認認定之，無證據不得推定其犯罪事實
    ，刑事訴訟法第一百五十六條第二項、第一百五十四條分別定有明文。公訴意旨
    認被告涉犯刑法第三百二十條第一項之竊盜罪，無非以被告於警、偵訊中之自白
    ，與被害人丙○於警訊時之指訴相符，為其論據。惟被告堅決否認有何竊盜犯行
    ，辯稱機車是伊男朋友黃餘成（五十一年二月十八日生，身分證號碼：Ｚ000
    000000號，住彰化縣埔心鄉○○路六五巷四七號）牽回去家裏，交給伊騎
    的，而黃餘成是因甲○○（五十一年八月二十日生，身分證號碼：Ｚ00000
    0000號，住彰化縣員林鎮○○路○段一五三號）說，有一部機車放在他家很
    久，沒有人騎，若有需要，可以自己去牽，才牽機車回去家裏的等語。經查丙○
    所有ＡＣＧ－二七三號重型機車，係於九十年五月十三日凌晨三時許，在彰化縣
    員林鎮○○路○段三六號前失竊，此據被害人丙○於警訊時供述明確，並有車輛
    竊盜資料個別查詢報表可稽。是以，被告於警、偵訊中自白稱前揭機車係於九十
    年六月七日上午十時許，在彰化縣彰化市○○路彰化基督教醫院旁所偷等語，即
    與被害人丙○指訴機車失竊之時間、地點不符。而依證人甲○○於本院訊問時證
    稱：「黃餘成要去醫院，沒有交通工具，我告訴他我家旁邊的巷道有一輛機車，
    停放在那裏約一個多月，我本想報警，但黃餘成叫我不要去報警，他要牽去騎，
    ．．．。」、「（問：何時告訴黃餘成那機車的事情？）約九十年五、六月的時
    候。」等語觀之，其供述機車停放之地點，及將機車之事告知黃餘成之時間，非
    但與ＡＣＧ－二七三號機車失竊之時間、地點，約略相符。且其所供黃餘成稱要
    牽機車去騎一節，更可佐證被告於本院所辯機車係黃餘成牽回去的等語，應屬可
    信。則被告於警、偵訊中自白機車係其所竊等語，即與事實不符，自不得以之作
    為證據。又被害人丙○並未指訴機車係被告所竊，且又查無其他積極證據，足資
    憑認被告有何公訴意旨所指竊盜之犯行。是不能證明被告犯竊盜罪，自應為無罪
    之諭知。
據上論斷，應依刑事訴訟法第三百零一條第一項，判決如主文。
中      華      民      國      九十      年      十二    月    十八    日
                                臺灣彰化地方法院刑事第三庭
                                    法      官  廖  國  佑
右正本證明與原本無異。
如不服本判決，應於判決送達後十日內向本院提出上訴狀( 須附繕本 )。
告訴人或被害人對於判決如有不服具備理由請求檢察官上訴者，其上訴期間之計算係
以檢察官收受判決正本之日期為準。
                                    法院書記官  王  宣  雄
中      華      民      國    九十      年      十二    月     二十一   日


司法院資訊處製作；財團法人民間司法改革基金會備份。
